



Informações de contato

E-mail:

pablo.paiva.123@ufrn.edu.br

Endereço:

Natal, Rio Grande do Norte, Brasil

Telefone:

+55 (84) 996806116

Endereço:

Natal, Rio Grande do Norte, Brasil

Idiomas

Português

Fluente

Inglês

Intermediário

Habilidades

Java

Spring

Dropwizard

Scrum

Thymeleaf

JavaScript | TypeScript

Kubernetes | Docker

OpenStack | OSM

Iniciei minha jornada no mundo na tecnologia bem jovem, com 15 anos, quando entrei no ensino médio integrado à informática no IFRN. Tive diversas experiências e me apaixonei por programar e por solucionar problemas com a ajuda da tecnologia. Hoje, formado pelo IFRN e com uma ótima base em desenvolvimento, continuei meus passos e estou no bacharelado em Tecnologia da Informação no Instituto Metropole Digital. Trabalho atualmente para a Lenovo e faço parte de um time de desenvolvimento bastante completo, sempre me desafiando e aprendendo mais e mais todos os dias.

Experiência

Desenvolvedor Frontend

Ago 2021 - Jan 2022

Pau dos Ferros, Rio Grande do Nort, Brasil - Pechinchou

Projeto do Instituto Federal de Educação, Ciência e Tecnologia do Rio Grande do Norte em parceria com a Pechinchou, onde fui membro da equipe de desenvolvimento que produziu um Frontend utilizando React.ts e um aplicativo com React Native.

Desenvolvedor Fullstack

Fev 2022 - Nov 2022

Natal, Rio Grande do Nort, Brasil - SIEMENS LDA BR

Projeto da Universidade Federal do Rio Grande do Norte, através do Instituto Metrópole Digital, em parceria com a SIEMENS Aktiengesellschaft - Brasil. Fiz parte do time de desenvolvimento Fullstack, onde no Backend era utilizado Java com o ecossistema Spring, e no Frontend o Thymeleaf.

Desenvolvedor Backend | DevOps Natal, Rio Grande do Nort, Brasil -Lenovo

Dez 2022 - Atualmente

Projeto da Universidade Federal do Rio Grande do Norte, através do Instituto Metrópole Digital, em parceria com a SIEMENS Aktiengesellschaft - Brasil. Fiz parte do time de desenvolvimento Fullstack, onde no Backend era utilizado Java com o ecossistema Spring, e no Frontend o Thymeleaf.

Educação

Ensino Médio Técnico em Informática

2018 - 2021

Instituto Federal de Educação, Ciência e Tecnologia do Rio Grande do Norte

Ensino médio integrado ao curso Técnico em Informática, com ênfase em desenvolvimento Backend, eletrônica básica e manutenção básica. Trabalho de Conclusão de Curso: Atribuição de autoria de textos literários utilizando o PPM-C; Projeto com duração de 2 anos (em Java) e que rendeu 2 publicações de patentes.

Bacharelado em Tecnologia da Informação

2022 - Atualmente

Universidade Federal do Rio Grande do Norte

Ensino Superior em Tecnologia da Informação com ênfase em Engenharia de Software.

Educação

Perfil no Linkedin: https://www.linkedin.com/in/pablinho/ Currículo Lattes: http://lattes.cnpq.br/6046694835755941

Site Pessoal: https://portfolio.ppaiva.dev.br/